【裁判字號】    98,交聲,1460
【裁判日期】    980408
【裁判案由】    違反道路交通管理處罰條例聲明異議
【裁判全文】
臺灣臺北地方法院交通事件裁定        98年度交聲字第1460號
原處分機關  臺北市交通事件裁決所
異  議  人
即受處分人  甲○○
上列異議人即受處分人因違反道路交通管理處罰條例案件，對臺
北市交通事件裁決所於中華民國九十八年三月二十五日所為之處
分（北市裁罰字第裁二二─Ｕ00000000號），聲明異議
，本院裁定如下：
    主  文
異議駁回。
    理  由
一、按汽車駕駛人於駕駛執照吊扣期間駕駛小型車者，處新臺幣
    （下同）六千元以上一萬二千元以下罰鍰，並吊銷其駕駛執
    照，道路交通管理處罰條例第二十一條第一項第五款、第四
    項定有明文；又汽車駕駛人曾依道路交通管理處罰條例各條
    規定吊銷駕駛執照者，一年內不得考領駕駛執照，同條例第
    六十七條第三項亦有規定。又行為人如係於駕駛執照吊扣期
    間駕駛小型車者嗣為警舉發，而在舉發違反道路交通管理事
    件通知單上所載之應到案日期前聽候裁決，經主管機關調查
    後仍認定其有上開違規行為者，依違反道路交通管理事件統
    一裁罰基準及處理細則第四十四條第一項及違反道路交通管
    理事件統一裁罰基準表之規定，需對該行為人處以九千元之
    罰鍰。
二、本件異議人即受處分人甲○○之小型車駕駛執照自民國九十
    七年十二月十五日起至九十八年一月十四日止遭吊扣，而受
    處分人仍於九十八年一月八日十二時十五分許駕駛執照吊扣
    期間，駕駛車牌號碼二０八─ＥＳ號營業小客車行駛於桃園
    中正機場第二航廈西側停車場外環道上，而遭內政部警政署
    航空警察局保安警察隊第七分隊警員潘榮賢以受處分人有道
    路交通管理處罰條例第二十一條第一項第五款之違規行為，
    製作內政部警政署航空警察局航警交字第Ｕ0000000
    0號舉發違反道路交通管理事件通知單予以舉發，嗣受處分
    人於應到案日（即九十八年一月二十三日）前之九十八年一
    月十四日向原處分機關申訴，經原處分機關函請舉發機關調
    查結果，仍認受處分人違規情形明確，而於九十八年三月二
    十五日以北市裁罰字第裁二二─Ｕ00000000號違反
    道路交通管理事件裁決書裁處受處分人罰鍰九千元，吊銷駕
    駛執照，一年內不得考領駕駛執照。
三、訊據受處分人固不否認有於駕駛執照吊扣期間，駕駛小型車
    之行為，惟辯稱道路交通管理處罰條例第二十一條第一項第
    五款，僅規定處汽車駕駛人六千元以上一萬二千元以下罰鍰
    ，並無罰鍰外辦理汽車駕駛執照吊銷之規定，是原處分顯然
    有誤云云。經查：受處分人之駕駛執照自九十七年十二月十
    五日起至九十八年一月十四日止遭到吊扣，而受處分人於九
    十八年一月八日十二時十五分許，仍駕駛車牌號碼二０八─
    ＥＳ號營業小客車在桃園中正機場第二航廈西側停車場外環
    道行駛等情，為受處分人所不爭執，則受處分人自有道路交
    通管理處罰條例第二十一條第一項第五款之違規行為甚明，
    復依同條例第二十一條第四項、第六十七條第三項規定，原
    處分機關裁處受處分人罰鍰九千元，吊銷駕駛執照，一年內
    禁止考領駕駛執照，與法律規定相符，核無違誤，本件受處
    分人之異議為無理由，自應將其異議駁回。
四、據上論斷，應依道路交通案件處理辦法第十九條，裁定如主
    文。
中    華    民    國    98    年    4     月    8     日
                    交通法庭  法  官  劉素如
上正本證明與原本無異。
如不服本裁定，應於裁定送達後5 日內向本院提出抗告狀。
                              書記官  陳育君
中    華    民    國    98    年    4     月    8     日


司法院資訊處製作；財團法人民間司法改革基金會備份。
